【裁判字號】    90,易,3063
【裁判日期】    900928
【裁判案由】    毒品危害防制條例
【裁判全文】
臺灣板橋地方法院刑事判決                          九十年度易字第三六三號
    公  訴  人  臺灣板橋地方法院檢察署檢察官
    被      告  甲○○
右列被告因毒品危害防制條例案件，經檢察官提起公訴（九十年度毒偵緝字第三八一
號），暨及送併案審理（九十年毒偵字第三０五七、三二四六號），本院判決如左：
    主  文
甲○○連續施用第二級毒品，處有期徒刑伍月，如易科罰金以參佰元折算壹日。
扣案之第二級毒品安非他命陸包（合計淨重肆公克）沒收銷燬之；另分裝夾鏈袋陸個
均沒收。
    事  實
一、甲○○前於八十五年間因肅清煙毒條例案件，經判處有期徒刑一年十月確定，緩
    刑四年，嗣於緩刑期間於八十七年再犯搶奪罪，經判決有期徒刑一年二月確定，
    而前開緩刑亦經裁定撤銷，而執行至八十九年六月八日假釋，嗣假釋再經撤銷，
    因之前開之有期徒刑尚未執行完畢。其又於八十七年間因施用第二級毒品案件，
    經本院以八十七年毒聲字第一五０四號裁定送交觀察勒戒後，認有繼續施用毒品
    之傾向，再以八十七年毒聲字第一五四號裁定送交強制戒治後交付保護管束期滿
    ，於民國八十九年一月二十日經檢察官以八十九年度戒毒偵字第七號為不起訴處
    分確定後，詎竟仍不知悔改，於五年內復基於概括犯意，連續分別於八十九年八
    月十八日下午六時許前九十六小時內，在其臺北縣三重市○○○路十五巷二十號
    家中，以吸食器為工具施用第二級毒品安非他命；於九十年二月八日下午七時許
    前九十六小時內，在上開家中，以吸食器為工具施用第二級毒品安非他命；再於
    九十年五月八日凌晨四時四十分許前九十六小時內，在台北市○○街其友人家中
    ，以吸食器為工具施用第二級毒品安非他命。嗣分別於八十九年八月十八日下午
    六時許，在臺北縣三重市○○○路○段十三巷九號二樓為警查獲，九十年二月八
    日下午七時許，在台北縣五股鄉○○路四二號九樓為警查獲，及於九十年五月八
    日凌晨四時四十分許，在台北市中山區○○○路、德惠街口，經警查獲，並扣得
    甲○○所有供其已施用之第二級毒品安非他命六包（淨重共四公克）及分裝夾鏈
    袋六個。嗣經台灣板橋地方法院檢察署檢察官於九十年四月十三日以九十年度聲
    戒字第四一二號聲請裁定令入戒治處所，經本院於同年四月十八日以九十年度毒
    聲字第一六五七號裁定令入戒治處所施以強制戒治一年，現在臺灣臺北戒治所強
    制戒治中。
二、案經臺北縣警察局三重分局報請台灣板橋地方法院檢察署檢察官偵查起訴暨移送
    併案審理。
    理  由
一、右揭犯罪事實，業據被告甲○○於本院審理中坦承不諱，並有如事實欄所載供被
    告施用之安非他命六包及包裝夾鏈袋六個扣案可證；且被告為警查獲時所採取之
    尿液經檢驗結果，亦均呈甲基安非他命陽性反應，此有台灣檢驗科技股份有限公
    司濫用藥物尿液檢驗報告一件、法務部調查局檢驗通知書一件及台北市立療養院
    煙毒尿液檢驗報告書一件附卷可稽。又被告前因施用第二級毒品安非他命案件，
    經裁定送觀察、勒戒後，認有繼續施用毒品之傾向，再經裁定送交強制戒治，於
    八十九年一月二十日執行保護管束期滿，經檢察官為不起訴處分確定，此有台灣
    板橋地方法院檢察署八十九年度戒毒偵字第七號為不起訴處分書及台灣高等法院
    被告全國前案紀錄表及台灣高等法院檢察署刑案紀錄簡覆表在卷足憑。被告於強
    制戒治，經檢察官不起訴處分確定後，於五年內再犯毒品危害防制條例第十條第
    二項之罪證明確。被告犯行，要堪認定，應依法論罪科刑。
二、核被告所為，係犯毒品危害防制條例第十條第二項之施用第二級毒品罪。其非法
    持有安非他命之低度行為，已為其進而施用之高度行為所吸收，不復另論。被告
    先後三次施用安非他命之犯行，方法相同，時間緊接，所犯罪名與構成要件均屬
    相同，顯係基於概括犯意為之，應依刑法第五十六條連續犯之規定，論以一罪並
    加重其刑。爰審酌被告之品性、犯罪之動機、目的、手段、施用安非他命之時間
    、次數及犯罪後態度良好坦承犯行等一切情狀，量處如主文所示之刑，並諭知易
    科罰金之折算標準，以資懲儆。
三、扣案之第二級毒品安非他命六包（合計淨重四公克），係屬第二級毒品且屬被告
    供本件犯罪所用之物，業據被告供明在卷，依毒品危害防制條例第十八條第一項
    前段宣告沒收銷燬之。另扣案分裝夾鏈袋六個，係被告所有供施用毒品犯罪所用
    之物，亦據被告供明在卷，依刑法第三十八條第一項第二款宣告沒收。
四、有關被告「九十年二月八日之前九十六小時內某時」，及「九十年五月八日之前
    九十六小時內某時」施用第二級毒品安非他命之犯行，雖未據檢察官提起公訴，
    惟此部分之犯行與本件起訴科刑犯罪事實部分，時間緊接，罪名與構成要件均屬
    相同，顯係基於概括犯意為之，具有連續犯之裁判上一罪之關係，為起訴效力所
    及，本院自得一併審判，合此指明。
據上論斷，應依刑事訴訟法第二百九十九條第一項前段、毒品危害防制條例第十條第
二項、第十八條第一項前段，刑法第十一條前段、第五十六條、第四十一條第一項、
第三十八條第一項第二款，罰金罰鍰提高標準條例第二條，判決如主文。
本案經檢察官林建中到庭執行職務。
中      華      民      國      九十      年      九    月    二十八    日
                                臺灣板橋地方法院刑事第一庭
                                    法  官    李  行  一
右正本證明與原本無異。
如不服本判決，應於判決送達後十日內，向本院提出上訴狀。
                                    書記官    鄔  維  玲
中      華      民      國      九十      年     十     月      二      日
附錄論罪科刑法條：
毒品危害防制條例第十條第二項
施用第二級毒品者，處三年以下有期徒刑。


司法院資訊處製作；財團法人民間司法改革基金會備份。
